# 关于认缴资本和实际资本的差异

提问人：yangyonggang1 时间：2021-07-22 19:33:08
有一个公司，由两个股东A和B组成，注册资本 1000 万，A认缴90%，B认缴10%。第一年，A实缴 700 万，B实缴了 100 万，第二年，A又实缴了100 万，导致持股比例变化，在编制第二年合并抵消分录的时候，会导致资本公积的变化吗？企业在合并的时候抵消了资本公积，说是收购少数股东股权，我觉得应该错了，求助。

回答人：chenyiwei
取决于在该子公司的实缴出资比例不同于认缴出资比例期间内，各股东按照何种比例确定在其净资产、净利润中应享有的权益份额。
如果是按照实缴出资比例计算，则可能在实缴出资比例变动时出现你说的情况。